臺灣高等法院刑事裁定
111年度聲字第56號
聲  請  人  臺灣高等檢察署檢察官
受  刑  人  翁維仁



上列聲請人因受刑人數罪併罰有二裁判以上，聲請定其應執行之
刑（聲請案號：臺灣高等檢察署110年度執聲字第2279號），本
院裁定如下：
    主  文
翁維仁犯如附表所示各罪所處之刑，應執行有期徒刑伍年壹月。
    理  由
一、聲請意旨略以：受刑人翁維仁（下稱受刑人）因強制性交等
    數罪，先後經判決確定如附表，應依刑法第50條第1項第1款
    、第2項、第53條、第51條第5款規定，定其應執行之刑，爰
    依刑事訴訟法第477條第1項聲請裁定等語。
二、按裁判確定前犯數罪者，併合處罰之，而數罪併罰有二以上
    裁判者，應定其應執行之刑，其宣告多數有期徒刑者，於各
    刑中之最長期以上，各刑合併之刑期以下，定其刑期，但不
    得逾30年，刑法第50條、第51條第5款、第53條分別定有明
    文。再按刑事訴訟法第370條第2項、第3項，已針對第二審
    上訴案件之定應執行之刑，明定有不利益變更禁止原則之適
    用，於分屬不同案件之數罪併罰有應更定執行刑者，本於同
    為定刑裁定應為相同處理之原則，法院於裁定定應執行之刑
    時，自仍應有不利益變更禁止原則法理之考量，亦即另定之
    執行刑，其裁量所定之刑期，不得較重於前定之執行刑加計
    後裁判宣告之刑之總和，否則即與法律秩序理念及法律目的
    之內部界限有違（最高法院103年度第14次刑事庭決議及最
    高法院93年度台非字第192號判決意旨參照）。
三、經查： 
  ㈠本院參酌最高法院110年度台抗大字第489號裁定意旨，業已
    向受刑人函詢其對本件之意見，有其111年1月12日親自簽名
    之陳述意見狀在卷可考(見本院卷第113頁)，合先敘明。
  ㈡受刑人因以藥劑犯強制性交罪等案件，先後經法院判決判處
    如附表所示之刑，且咸經確定在案（均詳如附表所示），而
    本院為附表所示案件犯罪事實最後判決之法院，有本院被告
    前案紀錄表及各該刑事裁判附卷可稽。又其中受刑人所犯如
    附表編號1所示之案件，為得易科罰金之罪；如附表編號2至
    4之案件則為不得易科罰金之罪，屬刑法第50條1項但書第1
    款之情形。茲檢察官依受刑人請求聲請定其應執行之刑，此
    有受刑人民國110年12月8日親自簽名之調查受刑人是否聲請
    定應執行刑調查表乙份存卷足參（見本院卷第9頁），本院
    審核認聲請為正當，應定其應執行之刑。
  ㈢爰審酌受刑人所犯如附表編號1所示之罪為以言詞對被害人施
    恫嚇、脅迫之恐嚇危害安全罪，使被害人心靈遭折磨；如附
    表編號2至4所示者則為以藥劑為強制性交、強制性交未遂之
    罪，造成被害人之身心受有相當之傷害，所侵害法益種類、
    犯罪態樣、手段相同，犯罪時間或相近，責任非難重複程度
    較高；並斟酌本件對全體犯罪應予之整體非難評價程度，暨
    前述各罪定應執行刑之外部界限（各宣告刑中刑期最長之有
    期徒刑3年6月以上，各刑合併計算之刑期19年8月以下），
    及不利益變更禁止原則（其中附表編號2至4所示之罪曾經定
    應執行有期徒刑5年，加計附表編號1所示之罪，合計刑期為
    有期徒刑5年2月）等應遵守之內部界限，定其應執行之刑如
    主文所示。
  ㈣末按定應執行之刑，不能因犯罪之一部分所科之刑業經執行
    完畢，而認檢察官之聲請為不合法，予以駁回；至已執行部
    分應如何處理，係檢察官指揮執行問題，與定應執行刑之裁
    定無涉，最高法院著有94年度台抗字第47號裁定、93年度台
    抗字第621號裁定可資參照。本件受刑人所犯如附表編號1所
    示之罪所處之刑，固已因羈押折抵期滿，此有本院被告前案
    紀錄表乙份存卷可考（見本院卷第96頁）。然該已執行部分
    應如何折抵合併所應執行之刑期，屬檢察官指揮執行事宜，
    與定應執行刑之裁定無涉，附此敘明。
四、依刑事訴訟法第477條第1項，刑法第50條第1項第1款、第2
    項、第51條第5款、第53條，裁定如主文。
中　　華　　民　　國　　111 　年　　1 　　月　　24　　日
                  刑事第十五庭  審判長法　官  陳芃宇
                                      法  官  陳勇松
                                      法  官  陳俞伶
以上正本證明與原本無異。
如不服本裁定，應於收受送達後五日內向本院提出抗告狀。
                                      書記官  朱家麒
中　　華　　民　　國　　111 　年　　1 　　月　　24　　日
附表： 
編        號  1 2 3         4 罪        名  恐嚇危害安全罪 以藥劑犯強制性交罪 以藥劑犯強制性交罪 以藥劑犯強制性交未遂罪 宣   告   刑  有期徒刑2月 有期徒刑3年6月×2 有期徒刑3年6月×3 有期徒刑2年 犯 罪 日 期  104年6月22日12時至18時間 104年1月至同年5月間某日(光碟畫面日期96年1月6日、同年月9日) 104年1月至同年5月間某日(光碟畫面日期96年1月1日、同年月3日、無時間) 104年1月至同年5月間某日(光碟畫面日期96年1月10日) 偵查（自訴）機關年度案號                    臺灣桃園地方檢察署104年度偵字第14022號    最後事實審 法    院 臺灣桃園地方法院 臺灣高等法院 臺灣高等法院   案    號 104年度侵訴字第88號 108年度重侵上更二字第6號 109年度重侵上更三字第3號   判決日期 105年2月4日 109年6月24日 110年3月18日  確定判決 法    院 臺灣高等法院 最高法院 最高法院   案    號 105年度侵上訴字第93號 109年度台上字第4473號 110年度台上字第3771號   確定日期 105年4月28日 109年10月29日 110年10月7日  可否易科罰金         是         否         否         否 備        註  臺灣桃園地方檢察署106年度執字第7178號（羈押折抵期滿) 臺灣桃園地方檢察署109年度執字第17223號 臺灣桃園地方檢察署110年度執字第12066號     編號2至4部分，曾經本院108年度重侵上更二字第6號判決定應執行有期徒刑5年。